【裁判字號】    90,易,67
【裁判日期】    900424
【裁判案由】    誹謗
【裁判全文】
臺灣高雄地方法院刑事判決                              九十年度易字第六七號
    公  訴  人  臺灣高雄地方法院檢察署檢察官
    被      告  甲○○
    選任辯護人  熊碧雄  律師
右列被告因誹謗案件，經檢察官提起公訴（八十九年度偵字第一三七五四號），本院
判決如左：
    主  文
甲○○無罪。
    理  由
一、公訴意旨係以：被告甲○○因不滿其兒媳婦（即告訴人丙○○之女）未生育男子
    ，竟於八十八年十月五日，在高雄縣美濃鎮參加傅祺發之喪禮時，意圖散布於眾
    ，當場大聲向乙○○及不特定之眾人指摘：「丙○○之妻在外面亂找男人相姦。
    」等不實之言語，足以損害丙○○家族之名譽。嗣經乙○○於八十九年五月三十
    一日在宗族聚會中將上情告知丙○○，丙○○始知上情，因認被告涉犯刑法第三
    百十條之誹謗罪嫌。。
二、按犯罪事實應依證據認定之，無證據不得推定其犯罪事實；又不能證明被告犯罪
    者，應諭知無罪之判決，刑事訴訟法第一百五十四條、第三百零一條第一項分別
    定有明文。又刑法第三百十條第一項之誹謗罪，係以意圖散布於眾，而指摘或傳
    述足以毀損他人名譽之事為成立要件，是行為人必須基於散布於眾之意圖且有誹
    謗之故意，始足當之。如僅告知特定人，即與犯罪構成要件不符。
三、訊據被告甲○○堅詞否認有何誹謗之犯行，辯稱：伊當天一直擔任喪禮的司儀，
    很忙，也去送葬，並未說過「丙○○之妻在外面亂找男人相姦」之言語。經查：
    當天一同前去參加喪禮之證人即傅兆星、鍾黃梅櫻、童林新金、戊○○及丁○○○等人於本院審理時均證稱：並未聽聞被告有說過前開言語（見本院旗山簡易庭
    八十九年十二月二十八日及九十年三月二十日訊問筆錄）。加以被告當天確實擔
    任喪禮之司儀，復為告訴人所自承（見告訴人九十年四月十日所提告訴狀第三項
    之記載），從而被告有無在喪禮舉行之地點說過前開言語已非無疑。又證人乙○○固證稱曾聽聞被告說「丙○○的太太亂找男人相姦」等語。惟查，告訴人所指
    案發地點為喪禮之現場，當時應聚集眾多喪家之親朋好友，而聽聞前開言語者，
    竟僅乙○○一人，除此之外，告訴人並無法舉出在場之其他證人以資佐證。參以
    告訴人自承本件係經乙○○轉述後，始知上情，其亦未親自聽聞等語（見告訴人
    八十九年六月十七日告訴狀所載）。是縱認被告確有向乙○○說過前開言語，亦
    應僅係與乙○○對話時脫口而出，揆諸前開說明，核與誹謗罪須傳播於多數不特
    定人，即使眾所周知之構成要件不符，難認被告有散布於眾之意圖。此外，復查
    無其他積極之證據，足資認定被告有前揭誹謗之犯行，既不能證明被告犯罪，依
    法應為無罪之諭知，以昭公允。
據上論斷，應依刑事訴訟法第三百零一條第一項，判決如主文。
中      華      民    國      九十      年    四      月      二十四    日
                                  臺灣高雄地方法院刑事第二庭
                                      審判長法  官  黃三友
                                            法  官  廖建瑜
                                            法  官  高英賓
右正本證明與原本無異。
如不服本判決，應於判決送達後十日內，向本院提出上訴狀。
                                            書記官  林雯琪
中      華      民    國      九十      年    四      月      二十五    日


司法院資訊處製作；財團法人民間司法改革基金會備份。
